臺灣宜蘭地方法院刑事判決
111年度易字第231號
公  訴  人  臺灣宜蘭地方檢察署檢察官
被      告  陳馮君



            林麗卿


上列被告因竊盜案件，經檢察官提起公訴（111年度偵字第3094
號），被告二人於準備程序中就被訴事實為有罪之陳述，本院告
知被告簡式審判程序之旨，並聽取當事人之意見後，裁定改依簡
式審判程序進行審理，並判決如下：
    主  文
陳馮君犯如附表罪刑欄所示之罪，各處如附表罪刑欄所示之刑及
沒收。應執行有期徒刑玖月，如易科罰金，以新臺幣壹仟元折算
壹日。
林麗卿犯如附表罪刑欄所示之罪，各處如附表罪刑欄所示之刑。
應執行有期徒刑肆月，如易科罰金，以新臺幣壹仟元折算壹日。
    犯罪事實
一、陳馮君與林麗卿為男女朋友，渠等2人竟共同意圖為自己不
    法之所有，於附表編號1、2所示時、地，以附表編號1、2所
    示方式，共同竊取附表編號1、2所示被害人之財物。另陳馮
    君意圖為自己不法之所有，於附表編號3所示時、地，以附
    表編號3所示方式，竊取附表編號3所示被害人之財物。
二、案經宜蘭縣政府警察局三星分局報告臺灣宜蘭地方檢察署檢
    察官偵查起訴。
    理  由
一、按除被告所犯為死刑、無期徒刑、最輕本刑為3 年以上有期
    徒刑之罪或高等法院管轄第一審案件者外，於第一次審判期
    日前之準備程序進行中，被告先就被訴事實為有罪之陳述時
    ，審判長得告知被告簡式審判程序之旨，並聽取當事人、代
    理人、辯護人及輔佐人之意見後，裁定進行簡式審判程序，
    刑事訴訟法第273 條之1 第1 項定有明文。經核本件被告陳
    馮君、林麗卿所犯係死刑、無期徒刑、最輕本刑為3 年以上
    有期徒刑以外之罪，渠等2人於準備程序中就被訴事實為有
    罪之陳述，經法官告知簡式審判程序之旨，並聽取公訴人、
    被告之意見後，本院爰依首揭規定，裁定進行簡式審判程序
    。是本案之證據調查，依同法第273 條之2 規定，不受同法
    第159 條第1 項、第161 條之2 、第161 條之3 、第163 條
    之1 及第164 條至170 條規定之限制，合先敘明。
二、上開犯罪事實，業據被告陳馮君於警詢、偵查中、本院準備
    程序及簡式審判程序時、被告林麗卿於警詢、本院準備程序
    及簡式審判程序時均坦承不諱（自白均詳附表證據欄之頁次
    ），核與證人即被害人俞清文、林耿名於警詢證述之情節大
    致相符，並有附表編號1至3證據欄所示證據資料附卷可參，
    足認被告2人之任意性自白均與事實相符，應堪採信。本件
    事證明確，被告陳馮君上開3次竊盜犯行及被告林麗卿上開2
    次竊盜犯行均堪以認定，應予依法論科。
三、論罪科刑：
（一）刑法第321條第1項第2款所稱「門窗」應專指分隔住宅或
      建築物內外之出入口大門及窗戶而言，而所謂「其他安全
      設備」，指門窗、牆垣以外，依社會通常觀念足認為防盜
      之設備而言。又加重竊盜條文中所謂「毀」係指毀損，「
      越」則指踰越或超越，如係啟門入室不得謂之「越」。再
      按刑法第321條第1項第3款之攜帶兇器竊盜罪，其所謂「
      兇器」，其種類並無限制，凡客觀上足對人之生命、身體
      、安全構成威脅，具有危險性之兇器均屬之，且祇須行竊
      時攜帶此種具有危險性之兇器為已足，並不以攜帶之初有
      行兇之意圖為必要（最高法院79年度台上字第5253號判決
      意旨參照）。又被告陳馮君、林麗卿於附表編號1、2所示
      犯行、被告陳馮君於附表編號3所示犯行所持以犯案之老
      虎鉗係金屬製品、質地堅硬，始得剪斷電線、鎖頭，如持
      以揮舞，客觀上足對人之身體、生命構成威脅，自屬兇器
      之一種。故核被告陳馮君、林麗卿就附表編號1、2所為，
      均係犯刑法第321條第1項第3款之攜帶兇器竊盜罪；被告
      陳馮君就附表編號3所為，係犯刑法第321條第1項第2款、
      第3款之攜帶兇器毀壞安全設備竊盜罪。又被告陳馮君、
      林麗卿就附表編號1、2所示犯行，有犯意聯絡及行為分擔
      ，應依刑法第28條規定，均論以共同正犯。被告陳馮君所
      犯上開3罪、被告林麗卿所犯上開2罪，犯意各別，行為互
      殊，均應予分論併罰。
（二）復查被告陳馮君前因施用毒品案件，經本院分別以107年
      度簡上字第87號判決判處有期徒刑4月確定；復因施用毒
      品案件，經本院以107年度簡字第597號判決判處有期徒刑
      5月、5月，應執行有期徒刑8月確定，並與前開徒刑4月部
      分接續執行，於民國109年8月12日縮刑期滿執行完畢。另
      被告林麗卿前因藥事法案件，經本院以107年度簡字第807
      號判決判處有期徒刑3月確定，嗣於109年3月17日執行完
      畢等情，有被告2人之臺灣高等法院被告前案紀錄表在卷
      可稽，渠等2人固均係於受有期徒刑之執行完畢後，5年內
      故意再犯本件有期徒刑以上之罪，然按刑法第47條第1項
      規定：「受徒刑之執行完畢，或一部之執行而赦免後，5
      年以內故意再犯有期徒刑以上之罪者，為累犯，加重本刑
      至二分之一。」有關累犯加重本刑部分，不生違反憲法一
      行為不二罰原則之問題。惟其不分情節，基於累犯者有其
      特別惡性及對刑罰反應力薄弱等立法理由，一律須加重最
      低本刑...其人身自由因此遭受過苛之侵害部分，對人民
      受憲法第8條保障之人身自由所為限制，不符憲法罪刑相
      當原則，牴觸憲法第23條比例原則（司法院大法官釋字第
      775號解釋文參照）。觀諸被告2人所犯之前案，分別係施
      用毒品或藥事法案件，與本案竊盜犯行，二者犯罪之目的
      、行為、態樣及情節，均顯不相同，本案被告2人所犯上
      開之罪，如依刑法第47條第1項之規定予以加重，其人身
      自由將遭受過苛之侵害，不符憲法罪刑相當原則，牴觸憲
      法第23條比例原則，爰依前揭釋字第775號解釋文之意旨
      ，均不予加重其刑，附此敘明。
（三）按刑之量定，為求個案裁判之妥當性，法律固賦予法院裁
      量權，但此項裁量權之行使，除應依刑法第57條規定，審
      酌行為人及其行為等一切情狀，為整體之評價，並應顧及
      比例原則與平等原則，使罪刑均衡，輕重得宜，以契合社
      會之法律感情。又刑法第59條規定犯罪之情狀可憫恕者，
      得酌量減輕其刑，其所謂「犯罪之情狀」，與同法第57條
      規定科刑時應審酌之一切情狀，並非有截然不同之領域，
      於裁判上酌減其刑時，應就犯罪一切情狀（包括第57條所
      列舉之10款事項），予以全盤考量，審酌其犯罪有無可憫
      恕之事由（即有無特殊之原因與環境，在客觀上足以引起
      一般同情，以及宣告法定低度刑，是否猶嫌過重等等），
      以為判斷。又刑法第321條第1項第3款攜帶兇器竊盜罪之
      法定刑為「6月以上5年以下有期徒刑，得併科新臺幣（下
      同）50萬元以下罰金」。考量本件被告林麗卿雖構成攜帶
      兇器竊盜，但其與被告陳馮君持老虎鉗先後2次至被害人
      俞清文所管領之神壇外剪斷及竊取電線各3條，並未再竊
      取其他貴重財物或進入神壇之行為，又參以被害人俞清文
      於本院審理時表示其對於被告林麗卿部分輕判並無意見等
      語（本院卷第72頁）。是綜合被告林麗卿之犯罪動機、情
      節、竊得財物價值等情，本院認其犯罪情狀尚有可憫恕之
      處，認若判處最低法定刑度仍嫌過重，在客觀上確足以引
      起一般之同情，就被告林麗卿上開2次加重竊盜犯行爰依
      刑法第59條規定均酌減其刑。
（四）爰審酌被告陳馮君、林麗卿2人不思以正當途徑賺取所需
      ，反以竊盜方式獲取不應得之財物，顯未能尊重他人之財
      產法益，所為實有不該，惟被告2人犯後均坦承犯行，態
      度尚可，兼衡其犯罪動機、目的、手段、本案遭竊取之財
      物數量及其價值、尚未與附表所示2名被害人達成和解，
      復考量被告陳馮君自陳入監前從事粗工、家庭經濟狀況勉
      持之生活狀況，以及國中畢業之智識程度，另被告林麗卿
      自陳在養雞場工作、家庭經濟狀況勉持之生活狀況，以及
      國中畢業之智識程度等一切情狀，各量處如主文所示之刑
      ，併均諭知如易科罰金之折算標準，並各定其應執行之刑
      及諭知如易科罰金之折算標準。　　　
四、未扣案如附表編號1至3所示之黃色老虎鉗1支，均為供犯罪
    所用且屬被告所有，業經被告供承明確，爰依刑法第38條第
    2項之規定宣告沒收，並依同條第4項規定，諭知如全部或一
    部不能沒收或不宜執行沒收時，追徵其價額。又按犯罪所得
    ，屬於犯罪行為人者，沒收之；前二項之沒收，於全部或一
    部不能沒收或不宜執行沒收時，追徵其價額，刑法第38條之
    1第1項前段、第3項分別定有明文。查被告陳馮君、林麗卿
    所竊得如附表編號1至2所示之財物，係其犯罪所得，且係由
    被告陳馮君取得，以及被告陳馮君就附表編號3所竊得之割
    草機，均未扣案，復經被告陳馮君供承在案，是就被告陳馮
    君如附表編號1至3所示之犯罪所得，爰依刑法第38條之1第1
    項前段、第3項規定，均應予沒收，如全部或一部不能沒收
    或不宜執行沒收時，追徵其價額。
據上論斷，應依刑事訴訟法第273條之1第1項、第299條第1項前
段，刑法第321條第1項第2款、第3款、第28條、第41條第1項前
段、第8項、第51條第5款、第38條第2項前段、第4項、第38條之
1第1項、第3項，刑法施行法第1條之1第1項，判決如主文。
本案經檢察官張立言提起公訴，檢察官張學翰到庭執行職務。
中　　華　　民　　國　　111 　年　　7 　　月　　28　　日
                     刑事第五庭  法  官  程明慧
以上正本證明與原本無異。
如不服本判決應於收受送達後20日內向本院提出上訴書狀，並應
敘述具體理由。
                                 書記官  高雪琴
中　　華　　民　　國　　111 　年　　7 　　月　　28　　日
附錄本案論罪科刑法條：
中華民國刑法第321條
犯前條第1項、第2項之罪而有下列情形之一者，處6月以上5年以
下有期徒刑，得併科50萬元以下罰金：
一、侵入住宅或有人居住之建築物、船艦或隱匿其內而犯之。
二、毀越門窗、牆垣或其他安全設備而犯之。
三、攜帶兇器而犯之。
四、結夥三人以上而犯之。
五、乘火災、水災或其他災害之際而犯之。
六、在車站、港埠、航空站或其他供水、陸、空公眾運輸之舟、
    車、航空機內而犯之。
前項之未遂犯罰之。
附表：
編號 竊盜時間、地點及方式 證據 罪刑 1 陳馮君於111年3月24日9時42分許，騎乘車牌號碼000-0000號重型機車附載林麗卿，行經俞清文所管理、位於宜蘭縣○○鄉○○路○段○○○000地號之神壇「玉天堂」時，趁無人之際，由陳馮君持其所有客觀上足以對人身安全構成威脅且具有危險性、可供兇器使用之黃色老虎鉗1支，剪斷路旁配置於「玉天堂」之電線，林麗卿則在旁把風，共同竊取俞清文所有、各長約50公尺之電線3條（價值約1萬5,000元），得手後離去。嗣因俞清文發現遭竊後報警處理，經調閱相關監視器錄影畫面，始查悉上情。 1.被告陳馮君於警詢、偵查中、本院準備程序及簡式審判程序中之自白（警4175號卷第2至3頁、偵3094號卷第40至41頁反面、本院卷第63、68頁） 2.被告林麗卿於警詢、本院準備程序及簡式審判程序中之自白（警4175號卷第7至9頁、本院卷第63、68頁） 3.證人俞清文於警詢時之證述（警4175號卷第10至12頁） 4.現場暨監視器錄影畫面翻拍照片（警4175號卷第15至23頁） 陳馮君共同犯攜帶兇器竊盜罪，處有期徒刑陸月，如易科罰金，以新臺幣壹仟元折算壹日。未扣案之黃色老虎鉗壹支、犯罪所得電線參條（各長約伍拾公尺）均沒收，於全部或一部不能沒收或不宜執行沒收時，追徵其價額。 林麗卿共同犯攜帶兇器竊盜罪，處有期徒刑參月，如易科罰金，以新臺幣壹仟元折算壹日。 2 陳馮君於111年3月30日10時54分許，騎乘前開重型機車附載林麗卿，行經俞清文所管理之前開神壇「玉天堂」時，趁無人之際，由陳馮君持上開黃色老虎鉗1支，剪斷路旁配置於「玉天堂」之電線，林麗卿則在旁把風，共同竊取俞清文所有、各長約20公尺之電線3條（價值約5,000元），得手後離去。嗣因俞清文發現遭竊後報警處理，經調閱相關監視器錄影畫面，始查悉上情。 1.被告陳馮君於偵查中、本院準備程序及簡式審判程序中之自白（偵3094號卷第40至41頁反面、本院卷第63、68頁） 2.被告林麗卿於警詢、本院準備程序及簡式審判程序中之自白（警4175號卷第7至9頁、本院卷第63、68頁） 3.證人俞清文於警詢時之證述（警4175號卷第10至12頁） 4.現場暨監視器錄影畫面翻拍照片（警4175號卷第15至23頁） 陳馮君共同犯攜帶兇器竊盜罪，處有期徒刑陸月，如易科罰金，以新臺幣壹仟元折算壹日。未扣案之黃色老虎鉗壹支、犯罪所得電線參條（各長約貳拾公尺）均沒收，於全部或一部不能沒收或不宜執行沒收時，追徵其價額。 林麗卿共同犯攜帶兇器竊盜罪，處有期徒刑參月，如易科罰金，以新臺幣壹仟元折算壹日。 3 陳馮君於111年3月30日11時許，騎乘前開重型機車，行經林耿名所有、位於宜蘭縣○○鄉○○路○段○○○000地號之倉庫時，趁無人之際，持前開黃色老虎鉗1支，剪斷外附於該倉庫大門插銷上之鎖頭，並進入倉庫內竊取林耿名所有、放置在該處之三菱牌割草機1台（價值約3,000元），得手後離去。嗣因林耿名發現遭竊後報警處理，經調閱相關監視器錄影畫面，始查悉上情。 1.被告陳馮君於偵查中、本院準備程序及簡式審判程序中之自白（偵3094號卷第40至41頁反面、本院卷第63、68頁） 2.證人林耿名於警詢時之證述（警4175號卷第13至14頁） 3.現場暨監視器錄影畫面翻拍照片（警4175號卷第15至23頁） 陳馮君犯攜帶兇器毀壞安全設備竊盜罪，處有期徒刑陸月，如易科罰金，以新臺幣壹仟元折算壹日。未扣案之黃色老虎鉗壹支、犯罪所得割草機壹台均沒收，於全部或一部不能沒收或不宜執行沒收時，追徵其價額。